es: Estilo de boquilla: Cadena; Corrección; Hueso de perro; Desveno alto; Desveno bajo; Mullen; Rodillo; Pala; Alambre retorcido; Waterford; Otro
nl: Mondstukstijl: Ketting; Correctie; Dogbone; Hoge tongboog; Lage tongboog; Ongebroken mondstuk; Rollers; Spade; Gedraaide draad; Waterford; Overig
pl: Styl ustnika: Łańcuszek; Korekcyjny; Dogbone; Wysoki port; Niski port; Mullen; Z rolką; Łopatkowy; Ze skręconego drutu; Waterford; Inne
fr: Style d'embouchure: Chaîne; Correction; Os de chien; Passage de langue haut; Passage de langue bas; Mullen; Rouleau; Pelle; Fil torsadé; Waterford; Autre
hr-HR: Stil usnika: Lanac; Korekcijski; Kost (dogbone); Visoki most; Niski most; Mullen; S valjcima; Lopatica (spade); Upletena žica; Waterford; Ostalo
ru: Стиль мундштука: Цепочка; Коррекционный; Косточка; С высокой дужкой; С низкой дужкой; Прямое грызло; С роликами; Спейд; Витая проволока; Уотерфорд; Другое
ko: 마우스피스 스타일: 체인; 교정용; 도그본; 하이 포트; 로우 포트; 멀런; 롤러; 스페이드; 트위스티드 와이어; 워터포드; 기타
da: Mundstykkestil: Kæde; Korrektion; Kødben; Høj port; Lav port; Mullen; Rulle; Spade; Snoet wire; Waterford; Andet
zh-TW: 吹嘴樣式: 鏈條; 矯正; 狗骨頭; 高拱口; 低拱口; 直桿; 滾輪; 鏟形; 扭線; 沃特福德; 其他
pt-PT: Estilo de bocal: Corrente; Correção; Osso; Passagem de língua alta; Passagem de língua baixa; Mullen; Cilindro; Espada; Arame retorcido; Waterford; Outro
tr: Ağızlık stili: Zincir; Düzeltme; Köpek kemiği; Yüksek damaklık; Alçak damaklık; Mullen; Makaralı; Spade; Burgulu tel; Waterford; Diğer
nb: Stil for munnstykke: Kjede; Korreksjon; Hundeben; Høy port; Lav port; Mullen; Rulle; Spade; Tvinnet wire; Waterford; Annet
sl-SI: Stil ustnika: Verižni; Korekcijski; Pasja kost (dogbone); Visoki lok (high port); Nizki lok (low port); Mullen; Z valjčki; Lopatast; Zvita žica; Waterford; Drugo
sv: Typ av munstycke: Kedja; Korrigeringsbett; Dogbone; Hög tungfrihet; Låg tungfrihet; Oledad; Rulle; Spade; Tvinnad tråd; Waterford; Övrigt
zh-CN: 口衔样式: 链条式; 矫正型; 狗骨形; 高拱门型; 低拱门型; 马伦形; 滚轮式; 铲形; 拧线式; 沃特福德式; 其他
ro-RO: Stil de muștiuc: Lanț; Corecție; Formă de os (dogbone); Arcadă înaltă; Arcadă joasă; Mullen; Role; Lopățică (spade); Sârmă răsucită; Waterford; Altele
fi: Suukappaleen tyyli: Ketju; Korjaus; Koiranluu; Korkea portti; Matala portti; Mullen; Rulla; Spade; Kierretty vaijeri; Waterford; Muu
de: Mundstückstil: Kette; Korrektur; Hundeknochen; Hohe Zungenfreiheit; Niedrige Zungenfreiheit; Stange; Rolle; Spaten; Gedrehter Draht; Waterford; Sonstige
hu: Fúvóka stílusa: Láncos; Korrekciós; Kutyacsont alakú; Magas nyelvtér; Alacsony nyelvtér; Mullen; Görgős; Kanalas; Csavart drótos; Waterford; Egyéb
pt-BR: Estilo do bocal: Corrente; Correção; Formato de osso; Passador alto; Passador baixo; Mullen; Roleta; Espada; Fio torcido; Waterford; Outros
el: Στυλ επιστομίου: Αλυσίδα; Διόρθωσης; Τύπου dogbone; Ψηλή καμάρα; Χαμηλή καμάρα; Τύπου mullen; Κύλινδρος; Τύπου spade; Στριφτό σύρμα; Τύπου Waterford; Άλλο
sk-SK: Štýl náustku: Retiazka; Korekčné; Tvar kosti (dogbone); Vysoký oblúk; Nízky oblúk; Mullen; Valčekové; Spade; Krútený drôt; Waterford; Iné
it: Stile del bocchino: A catena; Correttivo; A osso; Con ponte alto; Con ponte basso; Mullen; A rullo; A paletta; A filo ritorto; Waterford; Altro
th: สไตล์ของส่วนปากบังเหียน: โซ่; ดัดนิสัย; กระดูกหมา; พอร์ตสูง; พอร์ตต่ำ; ปากเส้นตรง (Mullen); ลูกกลิ้ง; สเปด; ลวดตีเกลียว; วอเตอร์ฟอร์ด; อื่นๆ
cs: Typ náustku: Řetízek; Korekční; Dogbone (kost); Vysoký můstek; Nízký můstek; Mullen; S válečkem; Spade (lopatkovitý); Kroucený drát; Waterford; Jiné
vi: Kiểu dáng phần ngậm: Dạng dây xích; Dạng correction; Dạng xương chó; Dạng cổng cao; Dạng cổng thấp; Dạng mullen; Dạng con lăn; Dạng spade; Dạng dây xoắn; Dạng waterford; Khác
lt-LT: Kandiklio stilius: Grandininis; Korekcinis; Kaulo formos; Aukštos arkos („High port“); Žemos arkos („Low port“); „Mullen“ stiliaus; Su ritinėliais; Šaukšto formos („Spade“); Suktos vielos; „Waterford“ stiliaus; Kita
en: Mouthpiece style: Chain; Correction; Dogbone; High port; Low port; Mullen; Roller; Spade; Twisted wire; Waterford; Other
bg-BG: Стил на мундщука: С верижка; Коригиращ; Dogbone; Висок порт; Нисък порт; Mullen; С ролка; С лопатка (Spade); Усукана тел; Уотърфорд; Друго
ja: マウスピーススタイル: チェーン; コレクション; ドッグボーン; ハイポート; ローポート; マレン; ローラー; スペード; ツイストワイヤー; ウォーターフォード; その他